臺灣高雄地方法院刑事判決　　　　　　　　　　　　九十一年度易字第三二三號
　　公　訴　人　臺灣高雄地方法院檢察署檢察官
　　被　　　告　乙○○
　　　　　　　　甲○○
　　　　　　　　丁○○
右列被告等因傷害等案件經檢察官提起公訴（九十一年度偵字第一八三九○號），本
院判決如左：
        主  文
乙○○、甲○○共同傷害人之身體，各處有期徒刑參月，如易科罰金，均以參佰元折
算壹日。
丁○○共同傷害人之身體，處有期徒刑參月，如易科罰金，以參佰元折算壹日；又以
加害生命之事，恐嚇他人致生危害於安全，處拘役肆拾日，如易科罰金，以參佰元折
算壹日。
        事  實
一、乙○○與其妻甲○○、其兄丁○○曾因申請高雄縣旗山鎮碡坑三十五之三及三
    十八地號容許設置農路，經戊○○檢舉渠等取得容許設置手段過程涉有不法，由
    高雄縣旗山鎮公所撤銷容許使用書，而與戊○○發生嫌隙，於民國九十一年七月
    十九日十四時三十分許，在高雄縣旗山鎮碡坑三十五之三地號上，乙○○、甲○○、丁○○與戊○○又因該土地整建問題發生口角，乙○○、甲○○、丁○○
    竟共同基於傷害之犯意聯絡，先由甲○○用身體撞戊○○，乙○○、甲○○、丁○○三人再一起對戊○○拳打腳踢，並共同將戊○○推倒在地，由乙○○壓住戊○○，抓住戊○○之雙手，讓甲○○拉戊○○的頭髮，丁○○則用手毆打戊○○
    ，致戊○○受有右腰部紅斑輕微瘀血四處、左腰紅斑瘀血三處、右上腕紅斑三處
    、右大腿前方紅斑一處、右膝蓋紅斑一處等傷害。丁○○並另行起意，對戊○○
    恫嚇稱：一個禮拜內，要讓妳死在這裡等語，以此加害生命之事恐嚇戊○○，令
    戊○○心生畏懼，並致生危害於戊○○安全。
二、案經被害人戊○○訴由高雄縣警察局旗山分局報告臺灣高雄地方法院檢察署檢察
    官偵查起訴。
        理  由
一、訊據被告乙○○、甲○○、丁○○均矢口否認涉有右揭傷害或恐嚇犯行，被告乙○○辯稱：只有與戊○○發生拉扯，並未毆打她，拉扯間，伊與戊○○均跌倒在
    地上云云；被告甲○○辯稱：乙○○與戊○○跌倒在地上時，伊去拉開乙○○的
    手，未毆打戊○○云云；被告丁○○辯稱：乙○○與戊○○跌倒在地上時，因戊○○緊拉住乙○○之衣服不放，伊才過去撥開戊○○的手，僅對戊○○說這樣就
    好了，不要打了，沒有恐嚇戊○○云云。然查：
（一）被告乙○○、甲○○、丁○○傷害部分：右揭傷害之犯罪事實，業據告訴人戊○○於警、偵訊及本院調查、審理時指訴甚詳，且前後指訴情節一致並無矛盾
      之處（見警卷第一至三頁，偵查卷第六頁背面，本院卷第二六、五四頁），復
      經現場目擊證人丙○○於警訊及於本院調查時證述屬實（見警卷第四頁，本院
      卷第二七頁），核與告訴人指訴之情節相符，被告三人雖均辯稱：丙○○不在
      現場云云，惟證人丙○○於本院調查供前具結證稱時陳述流暢、態度自然，就
      為何出現在現場乙節，亦交代明確，並無可疑之處，且先後在警訊及本院調查
      時之證述情節亦無矛盾，參以證人與雙方均無恩怨，茍非實情，豈有甘冒偽證
      之刑責而捏造事實虛偽證述？是堪認證人丙○○確在現場無誤，其證詞應堪採
      信。此外，並有李純一診所驗傷診斷書一紙附卷足證（見警卷第十二頁），且
      該驗傷單係告訴人於九十一年七月十九日受傷當日立即前往醫院診治並驗傷而
      製作，應無其他因素導致該等傷害，顯然係本次衝突所致，再就告訴人所受右
      腰部紅斑輕微瘀血四處、左腰紅斑瘀血三處、右上腕紅斑三處、右大腿前方紅
      斑一處、右膝蓋紅斑一處等傷勢觀之，告訴人之右腰部、左腰部、右大腿前方
      及右膝蓋紅斑傷勢，應係遭人拳打腳踢，並跌倒在地所致，告訴人之右上腕紅
      斑傷勢，應係被告乙○○抓住告訴人雙手所致，該等傷勢核與告訴人指訴被告
      乙○○、甲○○、丁○○如何共同傷害之情節相符，衡以被告乙○○、甲○○
      、丁○○曾因申請高雄縣旗山鎮碡坑三十五之三及三十八地號容許設置農路
      ，經告訴人檢舉渠等取得容許設置手段過程涉有不法，由高雄縣旗山鎮公所撤
      銷容許使用書，而與告訴人發生嫌隙，業據告訴人陳述明確，並提出高雄縣警
      察局九十一年三月十二日高警交字第○九一○○○八八九一號函、交通部公路
      總局高雄區監理所九十一年三月十四日（九一）高監運字第九一○九六九二號
      函及九十一年三月二十七日（九一）高監運字第九一六二一六三號函、高雄縣
      政府九十一年三月十五日府工土字第○九一○○三九六○一號函、高雄縣旗山
      鎮公所九十一年四月十七日旗鎮建字第九一○○○一九七六八號函為證（見本
      院卷第三四至四○頁），而被告乙○○於本院審理時亦坦稱：對於告訴人之檢
      舉覺得不可理喻等語（見本院卷第五七頁），堪認被告乙○○、甲○○、丁○○於案發當日確因土地整建問題，因氣憤告訴人對其提出檢舉，而對告訴人共
      同為傷害犯行，被告乙○○、甲○○、丁○○前揭所辯，顯係事後卸責之詞，
      均不足採。事證明確，被告乙○○、甲○○、丁○○傷害犯行，均堪認定。
（二）被告丁○○恐嚇部分：右揭恐嚇之犯罪事實，業據告訴人戊○○於警、偵訊及
      本院調查、審理時指訴甚詳（見警卷第一至三頁，偵查卷第六頁背面，本院卷
      第二六、五四頁），復經現場目擊證人丙○○於本院調查時證述屬實（見本院
      卷第二七頁），核與告訴人指訴之情節相符，被告丁○○雖辯稱：證人丙○○
      不在現場，縱使在現場，其所站位置在戊○○娘家附近，與本案地點相隔一條
      寬約二十四公尺之大馬路，不可能聽得到他們的對話云云，惟證人丙○○確實
      在現場，業如前述，且其證稱在距離現場二十公尺的地方，聽到有人用台語說
      要讓你死在這裡等語，衡以被告三人與告訴人發生衝突當時，難免情緒激動，
      其爭吵聲音自然提高，故被告丁○○在氣憤下對告訴人說出恐嚇性言語，即非
      無可能，且音量亦不致於過小，而現場為空曠馬路，並非緊閉之室內，亦無障
      礙物阻隔，則不論證人丙○○所站地點距離現場係二十公尺或二十四公尺，均
      不影響其可聽到被告丁○○對告訴人恫稱之言語，況證人丙○○所證亦與常情
      無違，自可採信。被告丁○○所辯，顯係卸責之詞，委不足採，事證明確，其
      所犯恐嚇危害安全犯行，亦堪認定。
二、核被告乙○○、甲○○所為，均係犯刑法第二百七十七條第一項之普通傷害罪；
    被告丁○○所為，係犯刑法第二百七十七條第一項之普通傷害罪及同法第三百零
    五條之恐嚇危害安全罪。被乙○○、甲○○、丁○○就普通傷害罪間，有犯意聯
    絡及行為分擔，應以共同正犯論之。被告丁○○所犯普通傷害罪及恐嚇危害安全
    罪，係二個獨立行為，且犯意各別，犯罪構成要件不同，應分論併罰，公訴人認
    被告丁○○所犯該二罪間，具想像競合關係，容有未洽，併予敘明。爰審酌被告
    乙○○、甲○○、丁○○因細故即共同圍毆告訴人一人，並將之打倒在地，不僅
    傷害告訴人身體，並使告訴人內心深感屈辱，而被告丁○○又恐嚇告訴人，使其
    心生畏懼，惡性非輕，且犯後均否認犯行，毫無悔意，迄今仍未與告訴人達成和
    解，及告訴人傷勢尚非嚴重等一切情狀，各量處如主文所示之刑，並均諭知易科
    罰金之折算標準，以資懲儆。
三、公訴意旨另以：被告乙○○、甲○○，與被告丁○○共同基於恐嚇之犯意聯絡，
    於九十一年七月十九日十四時三十分許，在高雄縣旗山鎮碡坑三十五之三地號
    上，由被告丁○○向告訴人戊○○恫嚇稱：一個禮拜內，要讓妳死在這裡等語，
    致令告訴人心生畏懼，因認被告乙○○、甲○○與被告丁○○共犯刑法第三百零
    五條之恐嚇危害安全罪嫌。訊之被告乙○○、甲○○均堅詞否認涉有恐嚇犯行，
    均辯稱：未向告訴人說恐嚇性的話等語。經查，告訴人戊○○於警、偵訊及本院
    調查、審理時均指訴係被告丁○○向其恫稱：一個禮拜內，要讓妳死在這裡等語
    （見警卷第四頁及背面，偵查卷第六頁背面，本院卷第二六、五五頁），且無其
    他積極證據足資證明被告乙○○、甲○○與被告丁○○有恐嚇之犯意聯絡，尚難
    僅以被告乙○○、甲○○與被告丁○○共犯傷害告訴人之犯行，且被告丁○○向
    告訴人恐嚇時被告乙○○、甲○○均在場，即遽認被告乙○○、甲○○與被告丁○○有恐嚇之犯意聯絡而共犯恐嚇犯行，被告乙○○、甲○○此部份犯罪不能證
    明，惟公訴人認此部份犯行與起訴成罪之傷害部分，有想像競合犯之裁判上一罪
    關係，就上開被訴部分爰不另為無罪之諭知，附此敘明。
據上論斷，應依刑事訴訟法第二百九十九條第一項前段，刑法第二十八條、第二百七
十七條第一項、第三百零五條、第四十一條第一項前段，罰金罰鍰提高標準條例第一
條前段、第二條判決如主文。
本案經檢察官林俊傑到庭執行職務。
中      華      民      國      九十一      年    十一    月    十五    日
                                  臺灣高雄地方法院刑事第七庭
                                      審判長法  官   陳志銘
                                            法  官   陳信旗
        法  官   秦慧君
右正本證明與原本無異。
如不服本判決，應於判決送達後十日內，向本院提出上訴狀。
                                            書記官   蔡妮君
中      華      民      國      九十一      年    十一    月    十八    日
附錄本案論罪科刑法條：
刑法第二百七十七條第一項
中華民國刑法第二百七十七條第一項
傷害人之身體或健康者，處三年以下有期徒刑、拘役或一千元以下罰金。
中華民國刑法第三百零五條
以加害生命、身體、自由、名譽、財產之事，恐嚇他人致生危害於安全者
，處二年以下有期徒刑、拘役或三百元以下罰金。
